臺灣高等法院民事裁定
111年度抗字第207號
抗  告  人  彭厚瑞  
相  對  人  詹碧娥  
上列當事人間停止執行事件，對於中華民國110年12月6日臺灣基
隆地方法院110年度聲字第56號所為裁定提起抗告，本院裁定如
下： 
    主  文
抗告駁回。
抗告費用由抗告人負擔。
原裁定關於命抗告人供擔保金額應更正為新臺幣貳拾萬元。
    理  由
一、抗告意旨略以：相對人持原法院109年度司票字第181號裁定
    （下稱系爭本票裁定）向原法院聲請對伊之財產強制執行，
    經原法院以110年度司執字第17223號清償票款強制執行事件
    （下稱系爭執行事件）受理。惟伊已向原法院提起債務人異
    議之訴，並依強制執行法第18條第2項規定聲請供擔保停止
    執行。嗣原法院雖以110年度聲字第56號裁定（下稱原裁定
    ）准許停止執行，然伊所提債務人異議之訴之訴訟標的價額
    未逾新臺幣（下同）150萬元，依法不得上訴第三審，停止
    執行期間應為3年6月，詎原裁定竟計入第三審審判期間，推
    估本件停止執行之期間約需4年6月，相對人於停止執行期間
    可能因遲延受償而生之利息損害為25萬6,932元，而命伊提
    供該金額為擔保，爰提起抗告，請求將原裁定命供擔保金額
    降為19萬9,836元（計算式：114萬1,920元×5%×3.5年＝19萬9
    ,386元）等語。
二、按提起異議之訴時，法院因必要情形或依聲請定相當並確實
    之擔保，得為停止強制執行之裁定，強制執行法第18條第2
    項定有明文。又法院依強制執行法第18條第2項定擔保金額
    而准許停止強制執行之裁定者，該項擔保係備供債權人因停
    止執行所受損害之賠償，其數額應依標的物停止執行後，債
    權人未能即時受償或利用該標的物所受之損害額，或其因另
    供擔保強制執行所受之損害額定之，非以標的物之價值或其
    債權額為依據（最高法院91年度台抗字第429號裁定意旨參
    照）。
三、經查，相對人以系爭本票裁定為執行名義，聲請對抗告人之
    財產為強制執行，請求執行本票債權90萬元，及自106年11
    月28日起至清償日止按年息6%計算之票據利息，經原法院以
    系爭執行事件受理，嗣抗告人於110年12月2日具狀向原法院
    提起債務人異議之訴，經原法院以110年度訴字第538號受理
    在案等情，業據本院依職權調取上開卷宗核閱屬實。抗告人
    既已提起債務人異議之訴，則其聲請停止系爭執行事件之執
    行程序，與強制執行法第18條第2項規定相符，應予准許，
    是原裁定依抗告人聲請，裁定命抗告人供擔保後停止執行，
    並無不合。而就擔保金部分，應斟酌相對人因停止執行可能
    遭受之損害，本件相對人於系爭執行事件聲請強制執行之債
    權本金為90萬元，及自106年11月28日起至清償日止，按年
    息6%計算之利息，則計算至抗告人於110年12月2日聲請停止
    執行時止，應為共111萬6,740元【計算式：90萬元＋90萬元×
    (4+5/365)年×6%﹞≒111萬6,740元，元以下四捨五入】，原裁
    定誤算為114萬1,920元，尚有未洽。又相對人因停止執行所
    蒙受之損害，應為停止執行期間遲延受償之利息損害，而抗
    告人提起之債務人異議之訴，訴訟標的金額未逾150萬元，
    為不得上訴第三審案件，參考司法院訂頒之各級法院辦案期
    限實施要點規定，第一、二審通常程序之辦案期限分別為1
    年4月、2年，計3年4月，加上裁判送達、上訴、分案等期間
    ，推估本件停止執行之期間約需3年6月，認抗告人應提供之
    擔保額，取其概數，約以20萬元為適當（計算式：111萬6,7
    40元×5%×3.5年≒19萬5,430元，萬元以下無條件進位），爰
    以此數額估算相對人因停止執行未能即時受償所受之損害額
    。原裁定命抗告人為相對人供擔保25萬6,932元，尚非適當
    ，本院因認應將擔保金變更為20萬元。
四、末按法院酌定擔保金額之多寡如何始為適當，應屬於法院職
    權裁量之範圍，非當事人所可任意指摘（最高法院98年台抗
    字第162號裁定參照），抗告意旨就非當事人所可任意指摘
    之擔保金數額聲明不服，固為無理由而應予駁回，惟原裁定
    命抗告人為相對人供擔保25萬6,932元，尚非適當，本院認
    應將擔保金變更為20萬元。而擔保金額之酌定，屬法院職權
    裁量之範圍，故毋庸廢棄原裁定，爰依前開說明更正擔保金
    額如主文第3項所示。
五、據上論結，本件抗告為無理由，爰裁定如主文。　　
中　　華　　民　　國　　111 　年　　5 　　月　　24　　日
                  民事第十五庭
                      審判長法  官  陳慧萍 
                            法  官  沈佳宜
                            法  官  戴嘉慧       
正本係照原本作成。
不得再抗告。
中　　華　　民　　國　　111 　年　　5 　　月　　25　　日

                            書記官  莊昭樹